臺灣板橋地方法院交通事件裁定
原處分機關　交通部公路總局臺北區監理所板橋監理站
異　議　人
即受處分人　黃亦彰
上列受處分人因違反道路交通管理處罰條例案件，對於交通部公
路總局臺北區監理所板橋監理站於民國96年8 月30日所為之板監
裁字第裁41-A00000000號處分（原舉發案號：北市警交大字第
A00000000號）聲明異議，本院裁定如下：
    主  文
原處分撤銷。
黃亦彰汽車駕駛人行車速度，超過規定之最高時速貳拾公里以上
未滿肆拾公里，處罰鍰新臺幣壹仟肆佰元，並記違規點數壹點。
    理  由
一、原處分意旨略以：異議人即受處分人黃亦彰於民國96年6 月
    27日晚間9 時許，騎乘車牌號碼101-BBV 號重型機車，行經
    臺北市○○○道（往南），因「限速40公里，經測時速63公
    里，超速20公里以上未滿40公里」之違規行為，為警逕行製
    單舉發，乃依道路交通管理處罰條例第40條規定裁處罰鍰新
    臺幣（下同）1400元等語。
二、聲明異議意旨略以：堤外便道之速限標誌極不明顯，被樹木
    擋住，如不注意，根本無法看見，且一般機車駕駛人，應該
    注意路況，而非去留意被樹木遮擋之速限標誌。又警員應該
    保護人民，並非躲在路邊持相機偷拍。特此聲明異議，請求
    撤銷原處分等語。
三、按汽車駕駛人，行車速度超過規定之最高時速，或低於規定
    之最低時速，除有第43條第1 項第2 款情形外，處1,200 元
    以上2,400 元以下罰鍰；汽車駕駛人有第40條情形者，除依
    原條款處罰鍰外，並記違規點數1 點，道路交通管理處罰條
    例第40條、第63條第1 項第1 款分別定有明文。
四、經查：
(一)、異議人於96年6 月27日晚間9 時許，騎乘車牌號碼101-BBV
    號重型機車，行經臺北市○○○道（往南），因以63公里之
    時速駕駛，超過限速（時速40公里）20公里以上，經臺北市
    政府警察局交通警察大隊員警鍾忠紘檢附採證照片逕行舉發
    等事實，有臺北市政府警察局96年7 月10日北市警交大字第
    A00000000 號舉發違反道路交通管理事件通知單影本、臺北
    市政府警察局萬華分局96年8 月24日北市警萬分交字第0963
    3143100 號函影本、交通部公路總局臺北區監理所板橋監理
    站96年8 月30日所為之板監裁字第裁41-A00000000號違反道
    路交通管理事件裁決書影本各一件附卷可稽。觀諸該舉發照
    片所拍攝之違規機車，車牌號碼確係101-BBV 號無訛，異議
    人復自承曾於前述時間騎乘機車行經上開路段，為警以測速
    儀器照相等情，足認異議人於前揭時地確有騎乘上開機車超
    速20公里以上未滿40公里之情形。
(二)、異議人雖辯稱：堤外便道之速限標誌極不明顯，被許多樹木
    擋住，必須特別留意始能發現，且警察不應該持相機偷拍等
    語。查本件異議人交通違規案件是以移動式「微電腦雷達波
    型自動採證單功能相機」進行採證，該相機每次採證1 張，
    以斜角45度發射，最遠可達50公尺，可採證4 線車道；相機
    光圈速度為千分之一秒，以斜角依序掃瞄；相片上會顯示：
    年、月、日、時間、當時速度、路段名稱及速限標準。又系
    爭路段行車速限40公里標誌牌設於堤外便道路旁，清楚可見
　　。員警於照相採證時，前方均有擺設「常有測速照相、請依
  　速限行駛」告示牌，以提醒駕駛人依速限行駛等情，有臺北
    市政府警察局萬華分局96年8 月24日北市警萬分交字第0963
    3143100 號函、96年10月15日北市警萬分交字第0963356510
    0 號函暨所附現場速限標誌牌及測速照相告示牌照片2 幀可
    佐。由上開照片觀之，本件異議人違規路段之速限標誌牌（
    時速40公里）及測速照相告示牌上之數字、文字均十分清晰
    ，且未為其他樹木或障礙物遮掩，異議人空言辯稱該路段標
    誌不明，且警察乃偷拍取證云云，應屬事後卸責之詞，不足
    採信。
五、綜前，本件異議人前開違規事證已足堪認定。原處分機關依
    據道路交通管理處罰條例第40條裁處罰鍰新臺幣1400元，固
    無違誤。惟依同條例第63條第1 項第1 款之規定，汽車駕駛
    人之行車速度超過規定之最高時速，或低於規定之最低時速
    ，除有第43條第1 項第2 款情形外，於裁處罰鍰外，另應記
    違規點數1 點。原處分機關對於異議人前揭違規情形，漏未
    引用上開第63條第1 項第1 款規定裁處異議人記違規點數1
    點，尚有未當。從而，異議人之異議雖無理由，然原處分既
    有前揭瑕疵而無可維持，即應由本院撤銷原處分，自為裁罰
    如主文所示，以期適法。
六、據上論斷，應依道路交通管理處罰條例第87條第2 項，道路
    交通案件處理辦法第20條，裁定如主文。
中　　華　　民　　國　　96　　年　　12　　月　　14　　日
                      交通法庭　法　官　吳佳穎
以上正本證明與原本無異
如不服本裁定應於送達後5日內向本院提出抗告狀
                                書記官　陳香君
中　　華　　民　　國　　96　　年　　12　　月　　17　　日
